【裁判字號】    89,訴,1499
【裁判日期】    890915
【裁判案由】    毒品危害防制條例
【裁判全文】
臺灣高雄地方法院刑事判決                        八十九年度訴字第一四九九號
    公  訴  人  臺灣高雄地方法院檢察署檢察官
    被      告  甲○○
右列被告因違反毒品危害防制條例案件，經檢察官提起公訴（八十九年度偵緝字第七
八號、八十九年度毒偵字第三五八九二號），本院判決如左：
    主  文
甲○○連續施用第一級毒品，累犯，處有期徒刑捌月，扣案之含有海洛因殘渣之塑膠
剷子壹支、殘渣袋貳只均沒收銷燬之；又連續施用第二級毒品，累犯，處有期徒刑陸
月，扣案之含有安非他命殘渣燈泡壹只，沒收銷燬之。應執行有期徒刑壹年，扣案之
含有海洛因殘渣之塑膠剷子壹支、殘渣袋貳只、含有安非他命殘渣之燈泡壹只，均沒
收銷燬之。
    事  實
一、甲○○前曾於民國八十六年間因麻醉藥品管理條例案件，經臺灣高等高雄分院於
    八十六年十二月十七日判處有期徒刑七月確定，於八十八年四月八日執行完畢；
    又因施用毒品案件，經臺灣高雄地方法院檢察署檢察官聲請本院以八十七年度毒
    聲字第三六二四號裁定送勒戒處所觀察、勒戒後，認無繼續施用毒品之傾向，由
    臺灣高雄地方法院檢察署檢察官於八十八年二月十九日以八十七年度偵字第二一
    三六五號處分不起訴確定。竟仍不知悔改，復萌施用第二級毒品安非他命之概括
    犯意，自八十八年六月十九日起至八十九年四月一日止，在自宅及友人住處，連
    續施用第二級毒品安非他命多次，另基於施用第一級毒品海洛因之概括犯意，先
    後於八十八年八月二十七日、八十九年四月一日回溯二十四小時內之某時，在不
    詳地點，連續施用第一級毒品海洛因二次；並分別於八十八年六月十九日十六時
    三十分許在高雄縣鳳山市○○○路與南成路口前為警發現，採其尿液送驗而查獲
    、及於八十八年八月二十七日十三時二十分許為警持搜索票在高雄市○鎮區鎮○
    街二九二巷十一號查獲，並扣得含有海洛因殘渣之塑膠剷子一支、殘渣袋二只及
    含有安非他命殘渣之燈泡一個；嗣經臺灣高雄地方法院檢察署發佈通緝後，再於
    八十九年四月一日二十二時四十分許，在高雄市○○區○○路公共汽車站前為警
    緝獲。經依本院以八十八年度毒聲字第五九０五號裁定送勒戒處所觀察、勒戒後
    ，認有繼續施用毒品傾向，再經臺灣高雄地方法院檢察署檢察官聲請本院以八十
    九年度毒聲字第三二六三號裁定令入戒治處所施以強制戒治。
二、案經高雄市政府警察局苓雅分局、三民第二分局、高雄縣警察局鳳山分局移送臺
    灣高雄地方法院檢察署檢察官偵查起訴。
    理  由
一、訊據被告甲○○對於右揭施用第二級毒品安非他命之事實於本院審理時供承不諱
    ，且於前揭時、地採集之尿液經送驗結果均呈甲基安非他命陽性反應，有高雄市
    立凱旋醫院煙毒尿液檢驗成績書二紙、高雄縣衛生局煙毒尿液檢驗成績一紙在卷
    可稽，復有含有安非他命殘渣之燈泡一個扣案可憑，應認被告自白施用第二級毒
    品安非他命之犯行與事實相符。另被告雖矢口否認有何施用第一級毒品海洛因之
    犯行，辯稱：只有施用安非他命，是與朋友在一間房間內施用毒品，朋友以香煙
    沾海洛因施用云云。惟查，被告先後於八十八年八月二十七日及八十九年四月一
    日為警查獲時所採取之尿液，分別經高雄縣衛生局以免疫學分析法、高雄市立凱
    旋醫院以免疫學分析法暨氣相層析質普儀方法（ＧＣ／ＭＳ）檢驗，均呈嗎啡陽
    性反應，此分別有高雄縣八十八年九月七日八八煙檢字第二０四一號煙毒尿液檢
    驗成績書、高雄市立旋醫院八十九年四月二十一日高市凱醫檢字第００五七一號
    煙毒尿液檢驗成績書各一紙附卷可稽，復有含有海洛因殘渣之塑膠剷子一支、殘
    渣袋二只扣案可佐，而海洛因進入人體後水解還原成嗎啡，再循嗎啡之代謝方式
    排體外，為行政院衛生署藥物食品檢驗局七十三藥檢壹字第○三○二二一號函釋
    綦詳。另依醫學臨床實驗及根據英國藥學會出版之文獻Ｉｓｏｌａｔｉｏｎ  ａ
    ｎｄ  Ｉｎｄｅｎｔｉｆｉｃａｔｉｏｎ  ｏｆ  Ｄｒｕｇｓ一書第二九三頁載
    明：海洛因經注射入人體後，在體內迅速水解成６─Ｍｏｎｏａ  ｃｅｔｙ  Ｉ
    ｍｏｒｐｈｉｎｅ，再緩緩繼續水解成嗎啡，然後再循嗎啡之代謝方式排出，同
    書第四三一～四三二頁並載有：嗎啡經注射入人體後，約百分之五十以上於八小
    時內自尿中排出，至二十四小時排出約百分之九十，但四十八小時後仍有微量可
    檢出等語。又按通常健康成人一次注射嗎啡十五公絲，而以現行採用蟻醛酸試液
    及鉬鋑銨酸試液檢檢驗其尿液時，注射後八小時內所排尿液易於檢出；八小時至
    二十四小時，視其取尿時間及尿量多寡，可能檢出；至二十四小時以後所排之尿
    液，用上述方法已難檢出，亦據行政院衛生署藥物食品檢驗局七十三年十一月三
    十日（７３）藥檢壹字第○三○二二一號函釋在案。又若非長時間與吸毒者直接
    相向且存心大量吸入吸毒者所呼出之煙氣，以二手煙中可能存在之低劑量煙毒或
    安非他命，應不致在尿液中檢驗出煙毒或安非他命反應，此有法務部調查局八十
    二年八月六日八二發技一字第四一五三號函釋可資參照，準此，被告於前揭之時
    、地被查獲前二十四小時內，確有施用第一級毒品海洛因之行為，殆無疑義，是
    被告前開所辯，係屬避重就輕卸責之詞，委無足採。又被告前因施用毒品案件，
    經臺灣高雄地方法院檢察署檢察官聲請本院以八十七年度毒聲字第三六二四號裁
    定送勒戒處所觀察、勒戒後，認無繼續施用毒品之傾向，由臺灣高雄地方法院檢
    察署檢察官於八十八年二月十九日以八十七年度偵字第二一三六五號處分不起訴
    確定，有前開不起訴處分書、臺灣高等法院被告全國前案紀錄表與臺灣高雄地方
    法院檢察署刑案資料查註紀錄表各一份在卷可按。被告於前揭不起訴處分確定後
    五年內再犯毒品危害防制條例第十條第一項、第二項之罪，且經本院以八十八年
    度毒聲字第五九０九號裁定送高雄看守所附設勒戒所觀察、勒戒後，認有繼續施
    用毒品傾向，亦有前開裁定及該所八十九年四月十三日高所坤戒勒字第一四七二
    號函附證明書在卷可憑，再經臺灣高雄地方法院檢察署聲請本院以八十九年毒聲
    字第三二六三號裁定令入戒治處所施以強制戒治，亦有本院被告院內索引卡紀錄
    表及該裁定附卷可參。本件事證明確，被告右揭犯行，洵堪認定。
二、核被告所為，係犯有毒品危害防制條例第十條第一項之施用第一級毒品、及同條
    第二項之施用第二級毒品罪。被告分別持有第一級毒品海洛因、第二級毒品安非
    他命，嗣進而施用之，其持有之低度行為應為施用之高度行為所吸收，均不另論
    罪。被告先後二次施用第一級毒品海洛因及多次施用第二級毒品之行為，時間緊
    接，犯罪構成要件相同，顯係出於概括之犯意為之，為連續犯，爰依刑法第五十
    六條之規定各以一罪論，並加重其刑。被告所犯施用第一級毒品、施用第二級毒
    品罪二罪之間，犯意各別，行為互殊，應予分論併罰。又被告前曾於八十六年間
    因麻醉藥品管理條例案件，經臺灣高等高雄分院於八十六年十二月十七日判處有
    期徒刑七月確定，於八十八年四月八日執行完畢之事實，有臺灣高等法院被告全
    國前案紀錄表在卷可按，其於刑之執行完畢後五年之內再犯有期徒刑以上之本罪
    ，為累犯，應依刑法第四十七條之規定加重其刑。爰審酌被告曾有麻醉藥品之前
    科，經執行完畢，竟不知悔改，再犯施用毒品罪，經檢察官依初次勒戒、觀察後
    無繼續施用傾向為不起訴處分確定後，仍不知悔改警惕，猶繼續施用毒品，顯不
    知悔改警惕，且無戒除之決心，本不宜寬貸，惟念其乃自戕行為及犯後已坦承部
    分犯行，態度尚佳等一切情狀，分別量處如主文所示之刑，並定其應執行之刑，
    以資懲儆。扣案之含有海洛因殘渣（量微無法析離秤重）之塑膠剷子一支、殘渣
    袋二只，及含有安非他命殘渣之燈泡一個，均依毒品危害防制條例第十八條第一
    項前段，沒收銷燬之。至公訴意旨另認被告於八十八年六月十九日起至同年八月
    二十七日十三時二十分許回溯二十四小時前止，亦涉有連續施用第一級毒品海洛
    因之犯行，然已據被告堅決否認有施用第一級毒品之犯行，且未扣得毒品或何施
    用毒品之器具，而被告於八十八年六月十九日十六時三十分許為警查獲時所採集
    之尿液，經送驗亦未有嗎啡陽性之反應，有高雄市立凱旋醫院出具之高市凱醫檢
    字第００二０六號煙毒尿液檢驗成績書附卷可按，此外復查無其他積極之證據足
    資證之被告有何公訴人所之此部分犯行，本應為無罪之諭知，惟公訴意旨認此部
    分與前揭論罪科刑之連續施用第一級毒品罪間有連續犯之裁判上一罪之關係，爰
    不另為無罪之諭知，併此敘明。
據上論斷，應依刑事訴訟法第二百九十九條第一項前段，毒品危害防制條例第十條第
一項、第二項、第十八條第一項，刑法第十一條、第五十六條、第四十七條、第五十
一條第五款、第九款，判決如主文。
本案經檢察官彭斐虹到庭執行職務。
中      華        民        國    八十九    年    九      月    十五    日
                                  臺灣高雄地方法院刑事第三庭
                                      審判長法  官    宋明中
                                            法  官    周志賢
                                            法  官    柯彩燕
右正本證明與原本無異。
如不服本判決，應於判決送達後十日內，向本院提出上訴狀。
                                            書記官    楊真芬
中      華        民        國    八十九    年    九      月    十八    日


司法院資訊處製作；財團法人民間司法改革基金會備份。
